臺灣彰化地方法院刑事判決　　　　　　　　　　　　九十三年度訴字第一一六九號
　　公　訴　人　臺灣彰化地方法院檢察署檢察官
　　被　　　告　甲○○
右列被告因違反毒品危害防制條例等案件，經檢察官提起公訴（九十三年度毒偵字第
二七九一號、九十三年度偵字第五七四六號），被告於本院準備程序中就被訴事實為
有罪之陳述，經本院裁定依簡式審判程序審理，判決如左：
    主  文
甲○○施用第一級毒品，累犯，處有期徒刑拾月；又攜帶兇器竊盜未遂，累犯，處有
期徒刑肆月，扣案之螺絲起子貳支沒收；應執行有期徒刑壹年，扣案之螺絲起子貳支
沒收。
    事  實
一、甲○○前於民國九十年八月二十六日，因過失傷害案件，經本院以八十九年度交
    易字第一五一號判處有期徒刑五月確定，入監服刑後，於九十一年三月二十四日
    執行完畢。又其前於九十二年間，因施用第一級毒品案件，經本院裁定送觀察、
    勒戒後，認無繼續施用毒品之傾向，於九十二年十月一日執行完畢釋放後，由臺
    灣彰化地方法院檢察署檢察官於同日以九十二年度毒偵字第二三六四號為不起訴
    處分；同年十一月間，再因施用第一級毒品，經本院裁定訟觀察、勒戒後，認有
    繼續施用毒品之傾向，惟因毒品危害防制條例業經修正，而於九十三年二月二十
    日釋放，並由臺灣彰化地方法院檢察署檢察官以九十二年度毒偵字第二八四七號
    、九十三年度毒偵字第一七三號提起公訴，嗣並於九十三年七月八日由本院以九
    十三年年度訴字第一九五號判處有期徒刑九月確定（現於臺灣彰化監獄執行中）
    。詎其仍不知悔改，於前開觀察、勒戒處分執行完畢釋放後五年內再基於施用第
    一級毒品海洛因之犯意，於九十三年七月十九日上午九時三十分許，在彰化縣田
    中鎮○○里○○路○段十巷一六０號住處，以將海洛因摻水後再以針筒注射之方
    式，施用第一級毒品海洛因一次。嗣於同日上午十一時二十分許，再彰化縣員林
    鎮○○里○○路○段一三四號土地公廟前，因形跡可疑為警盤查，經其主動供述
    上情，再經採尿送驗，結果呈嗎啡陽性反應。
二、九十三年八月一日上午八時三十分許，甲○○因其機車蓄電池故障，竟意圖為自
　　己不法之所有，持其所有客觀上足以危害人體之生命、身體安全，可供兇器使用
　　之螺絲起子二支（一字型及十字型各一支），至彰化縣田中鎮○○路○段三五五
　　號前，將陳添福所有之車牌號碼ＫＷＪ－三三六號重型機車腳踏板二顆螺絲旋開
　　，於準備旋開第三顆螺絲並竊取機車內之蓄電池時（價值約新台幣一千元），適
　　為巡邏員警當場查獲而未遂，並扣得其所有供行竊所用之螺絲起子二支（一字型
　　及十字型各一支）。
三、案經彰化縣警察局員林分局、田中分局報請臺灣彰化地方法院檢察署檢察官偵查
    起訴。
    理  由
一、右開事實一部分，業據被告甲○○於本院審理時坦承不諱，且被告於九十三年七
    月十九日為警查獲後採集之尿液，經送彰化縣衛生局檢驗結果，確呈嗎啡陽性反
    應，此有彰化縣警察局員林分局委託檢驗尿液代號與真實姓名對照認證單、彰化
    縣衛生局於九十三年八月二日出具之煙毒尿液檢驗成績書各一紙附卷可稽，被告
    自白核與事實相符。又被告前於九十二年間，因施用第一級毒品案件，經本院裁
    定送觀察、勒戒後，認無繼續施用毒品之傾向，於九十二年十月一日執行完畢釋
    放後，由臺灣彰化地方法院檢察署檢察官於同日以九十二年度毒偵字第二三六四
    號為不起訴處分，同年十一月間，再因施用第一級毒品，經本院裁定訟觀察、勒
    戒後，認有繼續施用毒品之傾向，惟因毒品危害防制條例業經修正，而於九十三
    年二月二十日釋放，並由臺灣彰化地方法院檢察署檢察官以九十二年度毒偵字第
    二八四七號、九十三年度毒偵字第一七三號提起公訴，嗣並於九十三年七月八日
    由本院以九十三年年度訴字第一九五號判處有期徒刑九月確定等情，有前開本院
    刑事判決書、臺灣彰化地方法院檢察署刑案資料查註紀錄表及臺灣高等法院被告
    全國前案紀錄表各一份附卷可據，被告於上述觀察、勒戒處分執行完畢釋放後五
    年內再施用第一級毒品，事證明確，被告右揭犯行，洵堪認定。
二、右開事實二部分，亦據被告於本院審理時直認不諱，核與被害人陳添福之妻乙○
    ○於警詢中指述失竊之情節相符，且有贓物認領保管單一紙、現場照片五幀、車
    籍資料作業詳細畫面一紙等附卷可稽，並有被告所有供其行竊所用之螺絲起子二
    支（一字型及十字型各一支）扣案可據，被告竊盜犯行，亦洵堪認定。
三、核被告所為，係犯毒品危害防制條例第十條第一項之施用第一級毒品罪及刑法第
    三百二十一條第一項第三款、第二項攜帶兇器竊盜未遂罪。被告於施用毒品前持
    有海洛因之低度行為，應為施用之高度行為所吸收，不另論罪。又被告雖已著手
    於竊盜行為之實行，惟欲行竊之財物尚未移置於其實力支配之下即為警查獲而未
    遂，應依刑法第而二十六條前段之規定，按既遂犯之刑減輕之。另查，被告前於
　　九十年八月二十六日，因過失傷害案件，經本院以八十九年度交易字第一五一號
　　判處有期徒刑五月確定，入監服刑後，於九十一年三月二十四日執行完畢，此有
    臺灣彰化地方法院檢察署刑案資料查註紀錄表及臺灣高等法院被告全國前案紀錄
    表各一份附卷可參，其受此有期徒刑執行完畢後，五年以內再犯有期徒刑以上之
    罪，應依累犯規定加重其刑，竊盜部分並先加後減之。爰審酌被告之品行、犯罪
    之動機、目的、施用毒品係自戕身心，且曾因施用毒品而二次送觀察、勒戒處分
    ，猶不知悔改，未能戒除毒癮，竟又再度施用第一級毒品，顯乏禁絕毒害之決心
    暨考量其行竊財物之價值及犯後坦承犯行尚知悔悟等一切情狀，分別量處如主文
    所示之刑，並定應執行刑，以示懲儆。扣案之螺絲起子二支（一字型及十字型各
    一支），係被告所有並供其行竊所用，業據被告陳明在卷，併依刑法第三十八條
    第一項第二款為沒收之宣告。
據上論斷，應依刑事訴訟法第二百七十三條之一第一項、第二百九十九條第一項前段
，毒品危害防制條例第十條第一項，刑法第十一條前段、第三百二十一條第一項第三
款、第二項、第二十六條前段、第四十七條、第五十一條第五款、第三十八條第一項
第二款，判決如主文。
本案經檢察官賴志盛到庭執行職務。
中　　　華　　　民　　　國　　　九十三　　年　　　十　　　月　　十三　　日
                                臺灣彰化地方法院刑事第二庭
                                    法      官  王義閔
右正本證明與原本無異。
如不服本判決，應於判決送達後十日內，向本院提出上訴狀( 須附繕本 )。
                                      法院書記官  詹國立
中　　　華　　　民　　　國　　　九十三　　年　　　十　　　月　　十三　　日
